臺灣桃園地方法院刑事判決　　　　　　　　　　　　九十一年度易字第一一四號
　　公　訴　人　臺灣桃園地方法院檢察署檢察官
　　被　　　告　甲○○
右列被告因毒品危害防制條例案件，經檢察官提起公訴（九十一年度偵字第九二五六
號），本院判決如左：
    主  文
甲○○持有第一級毒品，處有期徒刑肆月，如易科罰金，以參佰元折算壹日。扣案之
第一級毒品海洛因壹包（驗餘淨重零點壹貳公克）沒收銷燬之。
    事  實
一、甲○○於民國八十九年七月間某日，在桃園縣境內，持有第一級毒品海洛因一包
    （驗餘淨重０‧一二公克），並將該毒品放置於其平日所駕駛之車號ＬＳ—九二
    五七號自用小客車之踏腳墊下。嗣於八十九年七月二十五日晚間，因與當時遭通
    緝之不知情友人乙○○共乘上開自用小客車，至桃園縣平鎮市○○路○○段一五
    六號平鎮保齡球館二樓停妥車輛後，為警發覺通緝犯乙○○，且逕行搜索前開自
    用小客車，並當場於該車助手席之腳踏墊下查扣上開海洛因一包，及供其施用之
    第二級毒品安非他命一包（甲○○該次持有施用第二級毒品犯行，業經檢察官另
    案聲請簡易判決處刑，並由本院於九十年度桃簡字第五０號判決有期徒刑六月確
    定），及與本案無關之第三級毒品ＦＭ２（驗餘淨重０‧五八公克），而查知上
    情。
二、案經臺灣桃園地方法院檢察署檢察官自動檢舉偵查起訴。
    理  由
一、訊據被告甲○○固自承扣案之海洛因係自其平日使用之小客車上查獲等語，惟矢
    口否認涉有前揭犯行，辯稱：當天是由伊開車搭載通緝犯乙○○至保齡球館，整
    段路程均係伊開車，乙○○坐在駕駛座旁，警察後來就是在駕駛座旁之前座腳踏
    墊處找到毒品海洛因，毒品是乙○○的云云。經查：
  （一）為警查扣之藥品，經送法務部調查局鑑定，送驗白粉袋上經該局標示（＋）
        者，含有第一級第六項毒品海洛因成分，淨重０‧一二公克（包裝重０‧二
        四公克），此有該局鑑定通知書一紙在卷可憑（同上偵查卷第三十一頁），
        足認員警當日在被告所查扣之藥品，係第一級毒品海洛因，且驗餘淨重為０
        ‧一二公克。
  （二）被告於檢察官偵訊時曾自承：當日本來是伊開車，後來因為很累，就換乙○
        ○開車等語，又證人即同車之友人乙○○自警訊至本院調查均堅稱：當天係
        其駕駛甲○○之汽車，從其住處到保齡球館，甲○○均是坐在助手席，警察
        後來是在助手席之腳踏墊下面，查扣海洛因等毒品，其不知毒品係何人所有
        等語（九十年度毒偵字第四三六五號卷第十頁背面及本院九十一年七月十日
        訊問筆錄），衡之被告既自承該車平日均係由其個人使用，而員警查扣之毒
        品，復係在腳踏墊下隱密處所查獲，且被告當日復因疲累委由乙○○駕車，
        其本人坐在助手席處等情，倘前開毒品海洛因非被告所持有藏放，他人焉有
        將該毒品放置於被告車內之機會及可能；再者，若前開毒品確係被告友人所
        有，其友人怎可能於離開時未攜帶離開。從而，扣案之前開毒品海洛因，應
        係被告持有。雖被告執前詞辯解，惟其所辯不僅與證人乙○○所述不符，且
        與常理相悖，顯係被告臨訟卸責之詞，不足採信。
    綜上所述，本件事證明確，被告犯行洵堪認定，應予依法論科。
二、核被告所為，係犯毒品危害防制條例第十一條第一項之持有第一級毒品罪。被告
    行為後，關於易科罰金之折算標準，刑法第四十一條業於九十年一月十日經修正
    公布，並於同年月十二日生效，易科罰金之適用範圍擴大為最重本刑五年以下有
    期徒刑之罪，並明定併合處罰之數罪，如各罪均得易科罰金者，其應執行之刑逾
    六月時，亦得適用之，是被告行為後法律已有變更，應依刑法第二條第一項前段
    之規定，適用裁判時即修正後之刑法第四十一條第一項前段，附此敘明。爰審酌
    被告持有毒品海洛因之數量甚微，危害尚非極大及其犯罪後之態度等一切情狀，
    量處如主文所示之刑，並諭知易科罰金之折算標準。扣案經標示為（＋）之海洛
    因一包（驗餘淨重０‧一二公克），係被告犯本罪持有之第一級毒品，應依毒品
    危害防制條例第十八條第一項前段規定，沒收銷燬之。至同時扣案之第二級毒品
    安非他命一包，業經本院桃園簡易庭於九十年度桃簡字第五０號被告施用第二級
    毒品部分，宣告沒收銷燬之，另扣案之第三級毒品ＦＭ２亦與本案無關連，本院
    自無從宣告沒收，附此敘明。
據上論斷，應依刑事訴訟法第二百九十九條第一項前段，毒品危害防制條例第十一條
第一項、第十八條第一項前段，刑法第十一條、第二條第一項前段、修正後第四十一
條第一項前段，罰金罰鍰提高標準條例第二條，判決如主文。
本案經檢察官林安紜到庭執行職務
中      華      民      國    九十一    年      八      月     十二     日
                                臺灣桃園地方法院刑事第六庭
                                    審判長法  官  周 政 達
                                          法  官  潘 進 順
              法  官  簡 婉 倫
右正本證明與原本無異。
如不服本判決，應於判決送達後十日內向本院提出上訴狀（應附繕本），上訴於臺灣
高等法院。
                                          書記官  王 泰 元
中      華      民      國    九十一    年      八      月     十二     日
附錄本案論罪科刑法條：
毒品危害防制條例第十一條第一項
持有第一級毒品者，處三年以下有期徒刑、拘役或新台幣五萬元以下罰金。
